臺灣板橋地方法院交通件裁定　　　　　　　　　　九十一年度交聲字第一七五七號
　　原處分機關　交通部公路總局臺北區監理所
　　異　議　人
　　即受處分人　甲○○　男　七.
右列受處分人因違反道路交通管理處罰條例案件，對於交通部公路總局臺北區監理所
九十一年十月二日北監五字第裁四○－Ｃ00000000號裁決處分，聲明異議，
本院裁定如左：
    主      文
原處分撤銷。
甲○○汽車駕駛人在顯有妨礙他車通行處所停車，處罰鍰新臺幣玖佰元。
    理      由
一、按汽車駕駛人在顯有妨礙他車通行處所停車者，處新臺幣六百元以上一千二百元
    以下罰鍰，道路交通管理處罰條例第五十六條第一項第五款定有明文。
二、原處分意旨略以：受處分人即異議人甲○○所有車牌號碼Ｋ五－四八四五號自用
    小客車，於民國九十一年七月六日九時四十四分許，停放在臺北縣板橋市○○路
    三十二巷四弄內道路，有未緊靠道路右側停車之情形，應依道路交通管理處罰條
    例第五十六條第一項第六款規定，裁處新臺幣（下同）九百元云云；異議人雖不
    諱在前揭處所停車，惟矢口否認有何違規停車之事實，辯稱：伊停車之位置為臺
    北縣板橋市○○路三十二巷四弄二十號對面之路旁，其停車位置距離道路中心之
    黃虛線尚有一點零六公尺，若以正確之道路中心線為標準，仍距離中心線有二點
    三六公尺之遠，該巷道及社區擁有汽車者不多，且巷弄四通八達，伊在此停車，
    無何阻礙交通之情形，又臺北縣政府交通局在該處劃設之標線，亦有不當云云，
    求為撤銷原處分，諭知不罰。
三、經查：異議人於右揭時、地停車之情形，其車牌號碼Ｋ五－四八四五號自用小客
    車右側道路路旁，已有兩輛車牌號碼不詳之小客車與道路成垂直角度停放，車頭
    均朝向道路，且越過道路邊線伸入車道，異議人則將其車牌號碼Ｋ五－四八四五
    號自用小客車緊捱前揭兩輛車牌號碼不詳之小客車停放，停放後車牌號碼Ｋ五－
    四八四五號自用小客車車身幾已占滿同向車道，其左側車身與道路中央之黃虛線
    間寬度，僅容一人站立，有警攝現場採證相片在卷可稽，足見彼時異議人雖無從
    緊靠道路右側停車，但其擇該處所停車，將同向車道佔用殆盡，嚴重縮減道路可
    供他車通行之寬度，顯然妨礙他車通行無疑；至於異議人認道路標線劃設失當，
    應循陳情、訴願等適法程序尋求救濟，非可執為違法停車後免罰之論據；綜上，
    異議人所辯，無非推諉卸責之詞，不足採信，其為汽車駕駛人，有在顯有妨礙他
    車通行處所停車之情形，堪予認定。
四、從而，原處分機關疏未詳查，以異議人未緊靠道路右側停車，裁處異議人罰鍰九
    百元，非無未洽，難以維持，爰撤銷原處分，合依首開法條規定，審酌異議人違
    規情節輕重等一切情狀，自為裁罰如主文所示，用期適法。
據上論結，應依道路交通案件處理辦法第二十條前段，裁定如主文。
中      華      民      國    九十一    年     十二     月      十      日
                                  臺灣板橋地方法院交通法庭
                                      法  官  蔡  新  毅
右正本證明與原本無異。
如不服本裁定應於送達後五日內向本院提出抗告狀。
                                      書記官  謝  麗  秋
中      華      民      國    九十一    年     十二     月      十      日
